臺灣屏東地方法院刑事判決　　　　　　 100年度易字第1004號
公　訴　人　臺灣屏東地方法院檢察署檢察官
被　　　告　林金智
上列被告因違反毒品危害防制條例案件，經檢察官提起公訴（10
0 年度毒偵字第1329、1336號），因被告於準備程序中就被訴事
實為有罪之陳述，經告知簡式審判程序之旨，並聽取當事人之意
見後，經本院合議庭裁定由受命法官獨任進行簡式審判程序，判
決如下：
    主  文
林金智施用第二級毒品，共貳罪，均累犯，各處有期徒刑陸月，
如易科罰金，均以新臺幣壹仟元折算壹日。應執行有期徒刑拾月
，如易科罰金，以新臺幣壹仟元折算壹日。
    事  實
一、林金智前於民國89年間因施用毒品案件，經本院以89年度毒
    聲字第1543號裁定應送勒戒處所觀察、勒戒，執行後因認有
    繼續施用傾向，再經本院以89年度毒聲字第1768號裁定令入
    戒治處所施以強制戒治，復經本院以89年度毒聲字第2810號
    裁定停止戒治，所餘戒治期間付保護管束，於90年8 月4 日
    保護管束期滿未經撤銷，視為強制戒治期滿，並由臺灣屏東
    地方法院檢察署檢察官以90年度戒毒偵字第274 號為不起訴
    處分確定。又於94年間因施用毒品案件，經臺灣高等法院高
    雄分院以94年度上訴字第1159號判決各判處有期徒刑1 年2
    月、6 月，並定應執行有期徒刑1 年5 月確定，於96年4 月
    3 日因縮短刑期假釋出監並付保護管束，並於96年4 月22日
    保護管束期滿，假釋未經撤銷，而以已執行完畢論。復於97
    年間因施用毒品案件，經本院以97年度簡字第1548號判決判
    處有期徒刑6月確定，於98年9月5日縮刑期滿執行完畢。
二、詎林金智猶不知悔改，明知甲基安非他命屬第二級毒品，不
    得持有及施用，仍基於施用第二級毒品甲基安非他命之犯意
    ，先後為下列行為：
    (一)、於100 年4 月4 日上午8 時許，在其位在屏東縣潮州鎮
        ○○路100 巷20號住處內，以將甲基安非他命置於玻璃
        球內燒烤後，吸食所生煙霧之方式，施用甲基安非他命
        1 次。嗣於100 年4 月11日上午8 時10分許，因毒品危
        害防制條例、槍砲彈藥刀械管制條例等案件，為警持本
        院100 年度聲搜字第371 號搜索票至其上址住處執行搜
        索，當場扣得玻璃球2 個，經採集林金智尿液送驗後，
        檢驗結果呈現甲基安非他命陽性反應，始悉上情。
    (二)、於100 年4 月11日下午某時，在其上址住處，以前揭方
        式，施用甲基安非他命1 次。嗣於100 年4 月14日上午
        12時40分許，在其上開住處內，因另案通緝為警逮捕，
        並經其同意後採尿送驗，檢驗結果呈現甲基安非他命陽
        性反應，查悉上情。
三、案經高雄市政府警察局苓雅分局、屏東縣政府警察局東港分
    局分別報告臺灣屏東地方法院檢察署檢察官偵查起訴。
    理  由
一、按除被告所犯為死刑、無期徒刑、最輕本刑為3 年以上有期
    徒刑之罪或高等法院管轄第一審案件者外，於法院行準備程
    序進行中，被告先就被訴事實為有罪之陳述時，審判長得告
    知被告簡式審判程序之旨，並聽取當事人、代理人、辯護人
    及輔佐人之意見後，裁定進行簡式審判程序；受命法官行準
    備程序，與法院或審判長有同一之權限，刑事訴訟法第273
    條之1 第1 項、第279 條第2 項前段分別定有明文。查本件
    被告林金智所犯非為死刑、無期徒刑、最輕本刑為3 年以上
    有期徒刑之罪或高等法院管轄第一審案件，其於本院100 年
    10月4 日準備程序進行中，先就前揭被訴事實為有罪之陳述
    （見本院卷第29頁反面），經受命法官告知簡式審判程序之
    旨，並聽取當事人之意見後，本院合議庭認無不得或不宜改
    依簡式審判程序進行之處，爰依刑事訴訟法第273 條之1 第
    1 項，裁定本件由受命法官獨任進行簡式審判程序。並依刑
    事訴訟法第159 條第2 項、第273 條之2 規定，本件不適用
    同法第159 條第1 項關於傳聞法則之規定，證據調查亦不受
    同法第159 條第1 項、第161 條之2 、第161 條之3 、第16
    3 條之1 及第164 條至第170 條規定之限制，合先敘明。
二、上揭事實，業據被告於本院準備程序及審理時坦承不諱（見
    本院卷第29頁反面、第33頁），另經被告於100 年4 月11日
    、100 年4 月14日為警採集之尿液，分別經高雄市政府警察
    局苓雅分局、屏東縣政府警察局東港分局各自依法送交該管
    檢察長對於轄區內須檢驗尿液有無毒品反應之案件，已事前
    概括選任之鑑定機關，即台灣檢驗科技股份有限公司、正修
    科技大學超微量研究科技中心鑑定，經果認送驗之被告尿液
    均呈甲基安非他命陽性反應等節，有高雄市政府警察局苓雅
    分局偵辦毒品案件嫌疑人尿液採證代碼對照表、台灣檢驗科
    技股份有限公司100 年5 月22日編號ＫＨ╱2011╱00000000
    號濫用藥物檢驗報告、正修科技大學超微量研究科技中心10
    0 年4 月28日編號R00 000000000 號尿液檢驗報告、屏東
    縣政府警察局東港分局偵辦毒品條例案尿液受檢人真實姓名
    對照表、採尿同意書各1 紙在卷可稽（分見高市警苓分偵字
    第1000017521號卷第13、14頁，東警分偵字第1000010034號
    卷第9 、10、13頁），參諸Clarke's Analysis ofDrugs an
    d Poisons 一書第3 版記述，施用甲基安非他命後24小時內
    ，約有施用劑量之70% 由尿中排出，經人體可代謝出甲基安
    非他命原態及其代謝物安非他命等情，業經行政院衛生署管
    制藥品管理局93年7 月22日管檢字第0930006615號函述綦詳
    ，此係科學上之專業解釋，並為本院審理是類案件職務上已
    知悉之事項，自足為本院判斷之依據，堪認被告確曾於上揭
    採尿時間前，先後施用甲基安非他命無誤。此外，事實欄二
    、(一)部分，並有本院100 年度聲搜字第371 號搜索票1 紙、
    搜索扣押筆錄1 份、臺灣屏東地方法院檢察署100 年度保字
    第1079號扣押物品清單1 紙存卷可證（分見高市警苓分偵字
    第1000017521號卷第6 至10頁，100 年度毒偵字第1329號卷
    第13頁），復有玻璃球2 個扣案可憑。經核上揭證據均足補
    強被告自白，堪認被告任意性自白與事實相符，應屬真實。
    從而，本件事證明確，被告犯行洵堪認定。
三、施用第二級毒品為犯罪行為，毒品危害防制條例第10條第2
    項定有處罰明文。故施用該毒品者，依前揭規定本應科以刑
    罰，惟基於施用毒品之人，兼有病患屬性，乃於刑事政策上
    對合於一定條件之施用者，依同條例第20條、第23條之規定
    ，施以觀察、勒戒及強制戒治之治療，期以保安處分替代刑
    罰，戒斷其身、心癮。惟亦僅限於「初犯」及「5 年後再犯
    」2 種情形，始應先經觀察、勒戒或強制戒治程序，不能逕
    行起訴，亦即設為施用毒品罪起訴條件之限制。但倘被告於
    5 年內已再犯，經依法再為保安處分或追訴處罰者，縱其第
    3 次（或第3 次以上）施用毒品之時間，在初犯之保安處分
    執行完畢釋放5 年以後，即非屬「5 年後再犯」之情形，且
    因前有「5 年內再犯」情形，顯見其再犯率甚高，原實施之
    保安處分無法收其實效，毋庸仍予寬典處遇，而應依該條例
    第10條逕予刑罰制裁，最高法院著有99年度台非字第246 號
    判決可資參照。查被告有事實欄一所載之施用毒品紀錄，有
    臺灣高等法院被告前案紀錄表1 份在卷可按（見本院卷第4
    至22頁），其於90年8 月4 日強制戒治執行完畢後5 年內之
    94年間，即再犯施用毒品罪，參諸上揭最高法院判決要旨，
    縱其本次施用海洛因之時間已在上揭強制戒治執行完畢後5
    年之後，仍應依法追訴處罰。
四、甲基安非他命為毒品危害防制條例第2 條第2 項第2 款所明
    定之第二級毒品，未經許可，不得持有及施用，是核被告林
    金智所為，均係犯同條例第10條第2 項之施用第二級毒品罪
    ，共2 罪。又其先後持有甲基安非他命，嗣並進而施用，其
    持有之低度行為均應為其施用之高度行為所吸收，俱不另論
    罪。另被告所犯上揭2 罪間，犯意各別，行為互殊，應予分
    論併罰。復被告有前揭事實欄一所載科刑執畢紀錄，觀之上
    揭前案紀錄表1 份自明，其受徒刑之執行完畢，5 年以內故
    意再犯本案有期徒刑以上之2 罪，均為累犯，俱應依刑法第
    47條第1 項規定，加重其刑。爰審酌被告一再施用毒品，仍
    未能戒除毒癮，顯見戒癮之心非堅，惟施用毒品係自我戕害
    ，亦未嚴重危及他人權益，犯罪所生損害非鉅，復衡其終能
    坦承犯罪，態度良好等一切情狀，分別量處如主文所示之刑
    ，併均諭知易科罰金之折算標準，以示儆懲。公訴人就被告
    上揭犯罪均各具體求處有期徒刑10月，惟本院認以量處如主
    文所示之刑為適當，公訴人之求刑，尚嫌過重，附此敘明。
    未查，扣案之玻璃球2 個，被告固坦承為其所有，惟否認供
    其本案犯罪所用（見本院卷第31頁），經查上開扣案玻璃球
    2 個經警以聯華生技股份有限公司製造之毒品簡易快速篩檢
    試劑檢驗，結果均呈毒品陰性反應等情，有高雄市政府警察
    局苓雅分局查獲毒品類初步檢驗結果報告表1 紙（見高市警
    苓分偵字第1000017521號卷第12頁），可知上開扣案玻璃球
    2 個均未有毒品殘留其上，自難認被告曾以之供施用甲基安
    非他命所用，復查卷內亦無事證足資認定上開扣案玻璃球2
    個確與被告本案犯罪事實相關，爰不併宣告沒收，公訴意旨
    認應依毒品危害防制條例第18條第1 項前段宣告沒收銷燬，
    容有未洽，併此敘明。至被告持有之甲基安非他命均已施用
    耗盡，未扣案其所有供己施用毒品所用之玻璃球俱已丟棄滅
    失，業據被告自承屬實（見本院卷第29頁反面、第30頁），
    且無證據證明現尚存在，爰不併予宣告沒收，末此敘明。
據上論斷，應依刑事訴訟法第273 條之1 第1 項、第299 條第1
項前段，毒品危害防制條例第10條第2 項，刑法第11條前段、第
47條第1 項、第51條第5 款、第41條第1 項前段、第8 項，判決
如主文。
本案經檢察官邱呂凱到庭執行職務。
中    華    民    國     100    年    10    月   18   日
              刑事第五庭    法  官  黃柏霖
以上正本證明與原本無異。
如不服本判決應於收受判決後10日內向本院提出上訴書狀，並應
敘述具體理由；其未敘述上訴理由者，應於上訴期間屆滿後20日
內向本院補提理由書（均須按他造當事人之人數附繕本）「切勿
逕送上級法院」。
中    華    民    國   100    年    10    月    18    日
                            書記官  史安琪
附錄本案論罪科刑法條：毒品危害防制條例第10條第2 項。
毒品危害防制條例第10條
施用第一級毒品者，處 6 月以上 5 年以下有期徒刑。
施用第二級毒品者，處 3 年以下有期徒刑。